【裁判字號】    97,訴,3569
【裁判日期】    970919
【裁判案由】    毒品危害防制條例
【裁判全文】
臺灣板橋地方法院刑事判決              97年度訴字第3569號
公  訴  人  臺灣板橋地方法院檢察署檢察官
被      告  乙○○
上列被告因毒品案件，經檢察官提起公訴（97年度毒偵字第5274
、5635號），本院以簡式審判程序審理，判決如下：
    主  文
乙○○施用第一級毒品，累犯，處有期徒刑柒月。又施用第二級
毒品，累犯，處有期徒刑肆月。應執行有期徒刑玖月。
    事實及理由
一、本件係依刑事訴訟法第273 條之1 第1 項規定，以簡式審判
    程序審理判決，合先敘明。
二、本件除被告乙○○施用毒品之時間、地點，應補充記載為：
    97年6 月10日上午11時許，在臺北縣中和市○○路1184號美
    芙精品旅館811 號房內，以及於同年月7 日晚上9 時許，在
    其某不詳友人住處，分別以將第1 級毒品海洛因摻入香菸內
    吸其煙氣之方式施用第1 級毒品海洛因，以及以燒烤方式施
    用第2 級毒品甲基安非他命各1 次（原起訴書記載為：於97
    年6 月11日為警採尿時回溯26小時內之某時，在不詳處所，
    施用第1 級毒品海洛因1 次；另於97年6 月7 日某時，在臺
    北縣中和市某處，施用甲基安非他命1 次）暨證據部分加列
    ：被告於本院自白（見97年9 月15日準備程序筆錄、審理筆
    錄）外，其餘之犯罪事實、證據，均引用如附件起訴書之記
    載。
三、核被告乙○○所為，係犯毒品危害防制條例第10條第1 項、
    第2 項之罪，被告施用各該毒品前持有毒品之行為，為各該
    施用之高度行為所吸收，均不另論罪；所犯如上2 罪，犯意
    個別，行為互殊，為數罪，應予分論併罰。又被告有如起訴
    書所述前案，並經執行完畢，有本院97年9 月15日查析之臺
    灣高等法院被告前案紀錄表在卷可稽，其於有期徒刑執行完
    畢後之5 年以內，再故意犯本件有期徒刑以上之2 罪，均為
    累犯，均應依法加重其刑；爰審酌被告素行（詳參前述前案
    紀錄表）、動機、目的、施用毒品所生危害，以及犯罪後坦
    承犯行之態度，暨衡量施用毒品之性質，並連續犯廢除後關
    於施用毒品犯行刑罰裁量基礎衡平，及全案犯情等一切情狀
    ，酌情寬容分別量處如主文所示之刑，並定其應執行刑。
據上論斷，應依刑事訴訟法第273 條之1 第1 項、第299 條第1
項前段、第310 條之2 、第454 條，毒品危害防制條例第10條第
1 項、第2 項，刑法第11條前段、第47條第1 項、第51條第5 款
，判決如主文。
本案經檢察官連思藩到庭執行職務。
中    華    民    國    97    年    9     月    19    日
                        刑事第5 庭法  官  黎錦福
上列正本證明與原本無異。
如不服本判決，應於判決送達後10日內敘明上訴理由，向本院提
出上訴狀（應附繕本），上訴於臺灣高等法院。
                                  書記官  蔡麗春
中    華    民    國    97    年    9     月    19    日
附錄本案論罪科刑法條全文：
毒品危害防制條例第10條
施用第一級毒品者，處6 月以上5 年以下有期徒刑。
施用第二級毒品者，處3 年以下有期徒刑。
.........................................................
附件：
臺灣板橋地方法院檢察署檢察官起訴書
                                    97年度毒偵字第5274號
                                                第5635號
    被      告  乙○○  男  20歲（民國○○年○○月○○日生）
                        住臺北縣中和市○○路175之3號5樓
                        國民身分證統一編號：Ｚ000000000號
上列被告因違反毒品危害防制條例案件，已經偵查終結，認應提
起公訴，茲將犯罪事實及證據並所犯法條分敘如下：
        犯罪事實
一、乙○○前因施用第二級毒品安非他命案件，經依臺灣板橋地
    方法院裁定送觀察、勒戒後，認無繼續施用毒品之傾向，於
    民國96年4 月17日執行完畢釋放出所，並經本署檢察官以96
    年度毒偵字第327 號為不起訴處分確定。又因施用毒品案件
    ，經臺灣板橋地方法院以96年度簡字第5815號判處有期徒刑
    4 月確定，甫於96年12月26日易科罰金執行完畢。詎仍不知
    悔改，復基於施用毒品之犯意，於97年6 月11日為警採尿時
    回溯26小時內之某時，在不詳處所，施用第一級毒品海洛因
    1 次；另於97年6 月7 日某時，在臺北縣中和市某處，施用
    甲基安非他命1 次。嗣於97年6 月10日20時30分許，在臺北
    縣中和市○○路1184號美芙精品旅館811 號房內為警查獲。
二、案經海岸巡防署北部地區巡防局移送偵辦。
        證據並所犯法條
一、證據清單及待證事實
┌──┬───────────┬───────────┐
│編號│證據清單              │待證事實              │
├──┼───────────┼───────────┤
│一  │被告乙○○於偵查中之自│被告坦承於上開時、地施│
│    │白                    │用安非他命之事實      │
├──┼───────────┼───────────┤
│二  │瑞芳醫事檢驗所出具之尿│被告為警採集之尿液經檢│
│    │液藥物偵測報告、尿液真│驗後呈嗎啡及甲基安非他│
│    │實姓名對照表          │命陽性反應之事實      │
├──┼───────────┼───────────┤
│三  │本署刑案資料查註紀錄表│被告於觀察、勒戒執行完│
│    │及全國施用毒品案件紀錄│畢釋放後，5 年內再犯本│
│    │表各1份               │件施用毒品案件及累犯之│
│    │                      │事實。                │
└──┴───────────┴───────────┘
二、核被告所為，係違反毒品危害防制條例第10條第1 項之施用
    第一級毒品、同條第2 項之施用第二級毒品等罪嫌。被告所
    犯上開各罪間，犯意各別，行為互異，請分論併罰。又被告
    有如犯罪事實欄所載之論罪科刑執行情形，有刑案資料查註
    紀錄表在卷可稽，其於有期徒執行完畢後，5 年以內故意再
    犯本件有期徒刑以上之各罪，均為累犯，請各依刑法第47條
    第1 項之規定加重其刑。
三、依毒品危害防制條例第23條第2 項、刑事訴訟法第251 條第
    1 項提起公訴。
    此  致
臺灣板橋地方法院
中    華    民    國    97    年    7     月    29    日
                              檢察官  甲○○
本件正本證明與原本無異
中    華    民    國    97    年    8     月    4     日
                              書記官
附錄本案參考法條全文
毒品危害防制條例第10條
施用第一級毒品者，處6 月以上5 年以下有期徒刑。
施用第二級毒品者，處3 年以下有期徒刑。


司法院資訊處製作；財團法人民間司法改革基金會備份。
